# Tayrone Monteiro

Engenheiro de computação, mestre em bioinformática e entusiasta de ciência de dados. Tenho mais de 3 anos de experiência com a aplicação de ciência de dados na investigação de fenômenos estudados pela biologia. Além disso, tenho mais de 5 anos de experiência com pesquisa científica. Atualmente, procuro uma posição em que eu possa aplicar as habilidades adquiridas nos meus anos de formação.



tayronesm@gmail.com

+55 83 998229901



Patos, PB, Brasil



In linkedin.com/in/tayronem



github.com/tayrone

## **COMPETÊNCIAS**

Tidyverse

Python

SQL

Unix

Shell Scripting

Git/Github

Estatística

Aprendizagem de Máguina

### **SOFT SKILLS**

Criatividade Pensamento Crítico Habilidades Sociais

Inteligência Emocional

Atenção a Detalhes

## **FORMAÇÃO ACADÊMICA**

#### Mestrado em Bioinformática

Universidade Federal do Rio Grande do Norte

03/2019 - 08/2021

Natal. Brasil

#### Intercâmbio Acadêmico

Milwaukee School of Engineering

08/2015 - 05/2016

Milwaukee. EUA

#### Bachalerado em Engenharia da Computação

Universidade Federal da Paraíba

03/2012 - 02/2017

João Pessoa, Brasil

## **PUBLICAÇÕES**

Artigo em revista científica

### A política de indexação da Biblioteca Digital Paulo Freire como ferramenta de fluência digital

Autores

Santos R., Monteiro T., Brennand E., Silva O.

Revista

Revista Informação na Sociedade Contemporânea, n.1, 2014.

Artigo em anais de congresso

### A televisão interativa como dispositivo de inclusão digital na educação superior

**Autores** 

Brennand E., Monteiro T.

Congresso

Colóquio Internacional de Pesquisas na Educação Superior. João Pessoa, Brasil. 2013.

## **LÍNGUAS**

Português Inglês Nativo Fluente

## **EXPERIÊNCIA**

### **Pesquisador**

Universidade Federal do Rio Grande do Norte

03/2019 - 08/2021 Responsibilidades

Natal, Brasil

• Implementar uma análise completa de dados de metilação e expressão (obtidos por microarranjo), usando a linguagem R;

- Aplicar a análise em dados públicos de centenas de pacientes com câncer infantil (meduloblastoma);
- Examinar outras informações, como mecanismos de co-regulação e expectativa de vida, considerando todos os pacientes.

### Assistente de Pesquisa

University of Notre Dame

05/2016 - 07/2016 Responsabilidades South Bend, EUA

• Implementar algoritmos de alinhamento local e global usando a linguagem C;

• Usar estes métodos para comparar um conjunto de genomas bacterianos, definindo a proximidade filogenética entre as espécies investigadas.

#### Assistente de Pesquisa

Universidade Federal da Paraíba

08/2012 - 07/2015

João Pessoa, Brasil

Responsibilidades

- Implementar algoritmos de agrupamento, como o Mean Shift e o Expectation-Maximization, usando a linguagem Java;
- Aplicar estes métodos em dados obtidos de genomas bacterianos, identificando ilhas genômicas não identificadas previamente por outros métodos:
- Manipular um banco de dados relacional, pertencente a uma biblioteca digital, usando a linguagem SQL;
- Criar um modelo de interface gráfica de usuário para um software educativo, utilizando um editor gráfico (Sketch).